【裁判字號】    99,台上,544
【裁判日期】    990128
【裁判案由】    違反毒品危害防制條例
【裁判全文】
最高法院刑事判決              九十九年度台上字第五四四號
上  訴  人  甲○○
上列上訴人因違反毒品危害防制條例案件，不服台灣高等法院台
中分院中華民國九十八年十一月三日第二審判決（九十八年度上
訴字第二二八九號，起訴案號：台灣台中地方法院檢察署九十八
年度毒偵字第二六二０號），提起上訴，本院判決如下：
    主  文
上訴駁回。
    理  由
按刑事訴訟法第三百七十七條規定，上訴於第三審法院，非以判
決違背法令為理由，不得為之。是提起第三審上訴，應以原判決
違背法令為理由，係屬法定要件。如果上訴理由書狀並未依據卷
內訴訟資料，具體指摘原判決不適用何種法則或如何適用不當，
或所指摘原判決違法情事，顯與法律規定得為第三審上訴理由之
違法情形，不相適合時，均應認其上訴為違背法律上之程式，予
以駁回。又依刑事訴訟法第三百五十條、第三百六十一條、第三
百六十二條、第三百六十七條規定，不服地方法院之第一審判決
，提起第二審上訴者，須提出上訴書狀，並應敘述「具體理由」
，為上訴必備之程式。所稱具體理由，必係依據卷內既有訴訟資
料或提出新事證，指摘或表明第一審判決有何採證、認事、用法
或量刑等足以影響判決本旨之不當或違法，而構成應予撤銷之具
體事由，始克相當；如未依上揭意旨指出具體事由，而僅泛言或
單憑當事人自我說詞，指摘原判決採證認事違法、用法不當、判
決不公、量刑過重等等，即屬未敘述具體理由，所提第二審上訴
不合法律上之程式，得不經言詞辯論，由第二審法院予以判決駁
回。本件上訴人甲○○不服第一審判決論處施用第一級毒品罪刑
（累犯，處有期徒刑九月），提起第二審上訴之理由稱：上訴人
涉案後深知悔悟，坦承犯行，並配合檢方調查偵訊，清楚交代毒
品來源供出上游，礙於檢察官不予理會，實有所屈；又上訴人尿
液檢驗結果所呈嗎啡閥值頗低（1268ng/ml ），顯見並未成癮，
請求給予自新機會，從輕量刑等語，有其上訴理由狀在原審卷內
可憑。惟查：(一)第一審判決業已敘明審酌上訴人施用毒品前科、
構成累犯應加重其刑、施用毒品持續之期間與頻率、犯後尚知坦
承犯行等一切情狀而為量刑。(二)上訴人於警詢及偵查中固稱其所
施用之毒品係向綽號「川哥」男子購買，然亦表示不知該男子姓
名年籍，僅知其行動電話號碼等語，檢警並未因而查獲其他正犯
或共犯，有警卷及偵查卷可稽，上訴人自無毒品危害防制條例第
十七條第一項減輕或免除其刑之適用。就此以觀，上訴人之第二
審上訴意旨純係單憑其個人說詞請求從輕改判，而非依據卷證資
料或提出新事證執以指摘之具體事由。原判決因認上訴人之第二
審上訴不合法律上程式，從程序上逕予駁回，經核於法殊無不合
。上訴意旨猶謂上訴人業已敘明上訴第二審之具體理由，指摘原
判決有不適用法則之違法云云，顯係誤解法定上訴第二審具體理
由之涵意，核與首揭得為第三審上訴理由之違法情形，不相適合
。本件上訴違背法律上之程式，應予駁回。
據上論結，應依刑事訴訟法第三百九十五條前段，判決如主文。
中    華    民    國  九十九  年    一    月  二十八  日
                      最高法院刑事第十庭
                          審判長法官  花  滿  堂
                                法官  黃  正  興
                                法官  陳  東  誥
                                法官  林  錦  芳
                                法官  洪  昌  宏
      本件正本證明與原本無異
                                      書  記  官
中    華    民    國  九十九  年    二    月    一    日
                                                      K

司法院資訊處製作；財團法人民間司法改革基金會備份。
